臺灣高雄地方法院民事裁定
110年度消債清字第173號
聲  請  人  李靜芳  
0000000000000000

代  理  人  陳靜娟律師
上列當事人因消費者債務清理事件聲請清算，本院裁定如下：
    主  文
聲請人李靜芳自中華民國一一○年十一月二十三日下午四時起開
始清算程序。
命司法事務官進行本件清算程序。
    理  由
一、聲請意旨略以：伊有不能清償債務情事，前向本院聲請調解
    債務清償方案，惟調解不成立。伊又未經法院裁定開始更生
    程序或許可和解或宣告破產，爰聲請清算等語。　　
二、按債務人不能清償債務或有不能清償之虞者，得依本條例所
     定更生或清算程序，清理其債務；債務人於法院裁定開始
    更生程序或許可和解或宣告破產前，得向法院聲請清算；法
    院開始清算程序之裁定，應載明其年、月、日、時，並即時
    發生效力；法院開始更生或清算程序後，得命司法事務官進
    行更生或清算程序，必要時得選任律師、會計師或其他適當
    之自然人或法人1人為監督人或管理人，消費者債務清理條
    例（下稱消債條例）第3條、第80條前段、第83條第1項、第
    16條第1項分別定有明文。
三、經查：
  ㈠聲請人前於民國110年4月30日提出債權人清冊，向本院聲請
    調解債務清償方案，經本院110年度司消債調字第215號受理
    ，於110年7月19日調解不成立，聲請人於同日以言詞聲請清
    算等情，業經本院依職權調閱上開調解卷宗核閱無訛。
  ㈡聲請人於107年度至109年度均無申報所得，名下無財產；又
    聲請人自陳為家管，由配偶每月給付新臺幣（下同）10,000
    元生活費，如不足，配偶即再每月補助500元，未領取補助
    或給付等情，有107年至108年綜合所得稅各類所得資料清單
    及財產歸屬資料清單【本院110年度司消債調字第215號卷（
    下稱調卷）第9至11頁】、109年稅務電子閘門財產所得調件
    明細表（本案卷第15頁）、財產及收入狀況說明書（調卷第
    4至5頁）、債權人清冊（調卷第5頁）、戶籍謄本（本案卷
    第21頁）、勞工保險被保險人投保資料表（調卷第12頁）、
    個人商業保險查詢結果表（本案卷第35頁）、財團法人金融
    聯合徵信中心前置協商專用債權人清冊（調卷第6至8頁）、
    信用報告（本案卷第33至34頁）、社會補助查詢表（本案卷
    第11至13頁）、租金補助查詢表（本案卷第14頁）、勞動部
    勞動力發展署高屏澎東分署函（本案卷第17頁）、勞動部勞
    工保險局函（本案卷第16頁）、存簿（本案卷第25至26頁）
    、健保投保紀錄（本案卷第32頁）、配偶簽立之資助切結書
    （本案卷第72頁）等附卷可參。依聲請人上述工作、收入情
    形，聲請人僅有配偶每月給付之生活費共10,500元（計算式
    ：10,000＋500＝10,500），可供運用。
  ㈢關於聲請人必要生活費用部分，聲請人主張每月支出10,100
    元（包含每月給付予弟媳之房屋租金6,000元）云云。按債
    務人必要生活費用，以最近1年衛生福利部或直轄市政府所
    公告當地區每人每月最低生活費1.2倍定之，清債條例第64
    條之2第1項定有明文。本院參酌衛福部社會司所公告110年
    度高雄市最低生活費為13,341元，1.2倍即16,009元，聲請
    人主張每月必要支出約10,100元，尚屬合理，應予採計。
  ㈣綜上所述，聲請人每月收入約為4,396元，扣除必要生活費10
    ,100元後，尚餘400元。而聲請人目前負債總額為731,327元
    （調卷第35頁，包括：凱基銀行），以上開餘額按月攤還結
    果，至少約須152年（計算式：731,327÷400÷12＝152）始能
    清償完畢，堪認聲請人確有不能清償債務之情事。從而，聲
    請人向本院聲請清算，應予准許，並命司法事務官進行本件
    清算程序。
四、依消債條例第11條第1 項、第83條第1 項、第16條第1 項，
    裁定如主文。
中　　華　　民　　國　　110 　年　　11　　月　　23　　日
              　　民事庭　　法　官　賴寶合
以上正本係照原本作成。
本裁定不得抗告。
中　　華　　民　　國　　110 　年　　11　　月　　23　　日
  　                        書記官　胡美儀